【裁判字號】    95,訴,869
【裁判日期】    950612
【裁判案由】    毒品危害防制條例
【裁判全文】
臺灣桃園地方法院刑事判決               95年度訴字第869號
公  訴  人  台灣桃園地方法院檢察署檢察官
被      告  甲○○
                    號
指定辯護人  本院公設辯護人 林銘宏
上列被告因毒品危害防制條例案件，經檢察官提起公訴（95年度
毒偵字第120 號），被告於準備程序進行中，就被訴事實為有罪
之陳述，經告知簡式審判程序意旨，聽取當事人意見後，本院裁
定由受命法官獨任進行簡式審判程序，檢察官復聲請改依協商程
序而為判決，本院判決如下：
    主  文
甲○○施用第一級毒品，處有期徒刑壹年。扣案之第一級毒品海
洛因貳包（合計淨重零點玖陸公克，空包裝重零點陸公克）沒
收銷燬之。又施用第二級毒品，處有期徒刑陸月。應執行有期徒
刑壹年陸月。扣案之第一級毒品海洛因貳包（合計淨重零點玖陸
公克，空包裝重零點陸公克）沒收銷燬之。
    事實及理由
一、犯罪事實：
  (一)甲○○前因多次施用毒品案件，經本院先後於民國88年2 月
    4 日以88年度毒聲字第807 號裁定送觀察、勒戒後，認有繼
    續施用毒品之傾向，復於88年2 月26日以裁定令入戒治處所
    施以強制戒治，嗣經裁定停止強制戒治、撤銷停止戒治後，
    於89年7 月16日執行完畢，並於翌日釋放；經本院於90年2
    月27日以90年度毒聲字第966 號裁定令入戒治處所施以強制
    戒治，嗣經依裁定停止強制戒治、撤銷停止戒治後，於92年
    1 月2 日執行完畢，並於翌日釋放，上開案件並經本院以90
    年度訴字第1217號判處應執行有期徒刑1 年確定（施用第一
    級毒品罪處有期徒刑10月，施用第二級毒品罪處有期徒刑4
    月，上開2 罪合併定應執行有期徒刑1 年）；甲○○復因偽
    造文書等案件，經本院以91年度訴緝字第92號判處應執行有
    期徒刑1 年確定（收受贓物罪2 罪處有期徒刑4 月、3 月，
    行使偽造私文書罪處有期徒刑7 月，上開3 罪合併定應執行
    有期徒刑1 年）；又因施用毒品案件，經本院以91年度訴字
    第915 號判處應執行有期徒刑1 年2 月確定（施用第一級毒
    品罪處有期徒刑11月，施用第二級毒品罪處有期徒刑5 月，
    上開2 罪合併定應執行有期徒刑1 年2 月），上開案件嗣經
    合併、接續執行後，於92年1 月3 日入監執行，於94年8 月
    17 日 縮短刑期假釋出監，於95年1 月2 日縮刑期滿，未經
    撤銷假釋，其未執行之刑，以已執行論（不構成累犯）。
  (二)詎其仍不知悛悔，於上開強制戒治執行完畢釋放後5 年內，
    復基於施用第一級毒品海洛因之犯意，於94年12月21日為警
    採尿時間回溯4 、5 小時內某時，在桃園縣龜山鄉壽山岩某
    處公園內，以將第一級毒品海洛因摻入香菸內點燃吸食之方
    式，施用第一級毒品海洛因1 次；另基於施用第二級毒品甲
    基安非他命之犯意，於上開警採尿時間回溯1 、2 天內某時
    ，在上開地點，以將第二級毒品甲基安非他命摻入香菸內點
    燃吸食之方式，施用第二級毒品甲基安非他命1 次。嗣於94
    年12月21日17時許，在桃園縣龜山鄉○○街70號前為警盤查
    ，經其同意搜索，在其上衣口袋內香菸盒中扣得第一級毒品
    海洛因2 包（合計淨重0.96公克，空包裝重0.36公克），遂
    對之採集尿液而查獲。案經桃園縣政府警察局龜山分局報請
    臺灣桃園地方法院檢察署檢察官偵查起訴。
二、證據：
  (一)被告甲○○於本院審理時之自白。
  (二)尿液2 瓶（檢體編號為J4807 號）、桃園縣政府警察局龜山
    分局被採尿人姓名編號對照表（檢體編號J4807 號）1 紙、
    臺灣尖端先進生技醫藥股份有限公司濫用藥物檢驗報告（尿
    液檢體編號：J4807號）1 紙。
  (三)扣案之第一級毒品海洛因2 包（合計淨重0.96公克，空包裝
    重0.36公克），法務部調查局95年2月17日調科壹字第0800
    10657號鑑定通知書1紙。
  (四)臺灣高等法院被告全國前案紀錄表。
三、本案犯罪事實，業據被告甲○○於準備程序進行中為有罪之
    陳述，由本院裁定受命法官獨任進行簡式審判程序，復經檢
    察官聲請改依協商程序，經本院指定公設辯護人協助其進行
    協商，當事人雙方於審判外達成協商合意，其合意內容為：
    被告施用第一級毒品海洛因部分願受有期徒刑1 年之科刑宣
    告；施用第二級毒品甲基安非他命部分願受有期徒刑6 月之
    科刑宣告，合併願受應執行有期徒刑1 年6 月之宣告。經查
    ，被告之自白，有上開證據足認屬實，並與本院認定之事實
    相符。又被告前因多次施用毒品案件，經本院先後以裁定送
    觀察、勒戒後，認有繼續施用毒品之傾向，復以裁定令入戒
    治處所施以強制戒治，嗣經依裁定停止強制戒治、撤銷停止
    戒治後，於89年7 月16日執行完畢，並於翌日釋放；經本院
    以裁定令入戒治處所施以強制戒治，嗣經依裁定停止強制戒
    治、撤銷停止戒治後，於92年1 月2 日執行完畢一情，有臺
    灣高等法院被告前案紀錄表1 份在卷可稽，被告於上開強制
    戒治執行完畢釋放後，5 年內再犯本件毒品危害防制條例第
    10 條 之罪，依同條例第23條規定，應依法追訴，檢察官起
    訴，即無不合。核被告甲○○所為，係犯毒品危害防制條例
    第10 條 第1 項施用第一級毒品海洛因罪、同條例第10條2
    項施用第二級毒品甲基安非他命罪。被告施用毒品前持有毒
    品之行為，及施用後持有施用剩餘未及施用之毒品之行為，
    為施用毒品行為之當然結果，不另論罪。按刑法第79條之1
    第1 項規定：「二以上徒刑併執行者，第七十七條所定最低
    應執行之期間，合併計算之。」同條第3 項規定：「依第一
    項規定合併計算執行期間而假釋者，前條第一項規定之期間
    ，亦合併計算之。」則在併合執行之情形，經許其假釋出獄
    者，其報請許可假釋所須最低應執行之期間，既合併計算；
    且假釋期間（即殘刑期間），亦合併計算之，其期間即無從
    區分。從而，不論假釋出獄前所執行之期間是否已逾其中任
    一罪之刑期，亦不論嗣後其假釋有無被撤銷，在假釋期間內
    ，均應認為尚未執行完畢。其於執行逾其中任1 罪之刑期後
    5 年內之假釋期間，再犯有期徒刑以上之罪者，不應論以累
    犯（最高法院八十八年第四次刑事庭會議紀錄參照）。公訴
    意旨認被告此次犯行構成累犯，且認其前因違反毒品危害防
    制條例、偽造文書等案件，先後經本院判處有期徒刑1 年2
    月、1 年確定後，於93年12月23日執行完畢云云，然查，除
    前開案件外，被告復接續執行另案施用毒品案件，於94年8
    月17日始縮短刑期假釋出監，並於95年1 月2 日縮刑期滿執
    行完畢，已如前述，則被告係在假釋期間犯本罪，不論假釋
    出獄前被告所執行之期間是否已逾其中任一罪之刑期，亦不
    論嗣後其假釋有無被撤銷，在假釋期間內，均應認為尚未執
    行完畢，其於執行逾其中任何1 罪之刑期後5 年內之假釋期
    間，再犯有期徒刑以上之罪者，不應論以累犯，公訴意旨認
    其所犯係累犯云云，容有誤會。爰審酌被告有如事實欄所載
    施用毒品之犯罪前科紀錄，此有前揭前案紀錄表可按，其素
    行非佳，其犯罪行為主要係戕害自身，並未直接積極損害他
    人之利益，且犯後坦承犯行，態度尚稱良好等一切情狀，上
    開協商內容尚無不當之處。本案復查無刑事訴訟法第455 條
    之4 第1 項各款所列情形，檢察官聲請改依協商程序而為判
    決，本院爰不經言詞辯論，於協商合意範圍內為協商判決。
四、扣案之不明白粉2 包，經送檢定結果，係第一級毒品海洛因
    （淨重0.96公克，空包裝重0.36公克），有法務部調查局95
    年2月17日調科壹字第080010657號鑑定通知書1紙在卷可稽
    ，既係本案查獲之第一級毒品，均應依毒品危害防制條例第
    18 條第1項前段規定沒收銷燬之。
五、應適用之法條：刑事訴訟法第273 條之1 第1 項、第455 條
    之2 第1 項、第455 條之4 第2 項、第455 條之8 、第454
    條第2 項，毒品危害防制條例第10第1 項、第2 項，刑法第
    11條前段、第56條、第51條第5 款。
六、協商判決除有刑事訴訟法第455 條之4 第1 項第1 款於本訊
    問程序終結前，被告撤銷協商合意或檢察官撤回協商聲請者
    ；第2 款被告協商之意思非出於自由意志者；第4 款被告所
    犯之罪非第455 條之2 第1 項所定得以協商判決者；第6 款
    被告有其他較重之裁判上一罪之犯罪事實者；第7 款法院認
    應諭知免刑或免訴、不受理者情形之一，及違反同條第2 項
    「法院應於協商合意範圍內為判決；法院為協商判決所科之
    刑，以宣告緩刑或二年以下有期徒刑、拘役或罰金為限」之
    規定者外，不得上訴。
七、如有前述例外得上訴之情形，又不服本件判決，得自收受判
    決送達之日起10日內，向本院提出上訴書狀，上訴於第二審
    法院。
本案經檢察官嵇珮晶到庭執行職務。
中    華    民    國    95    年    6     月   12     日
                  刑事第九庭    法  官  蘇琬能
以上正本證明與原本無異。
                                書記官  邱飛鳴
中    華    民    國    95    年    6     月    15    日


司法院資訊處製作；財團法人民間司法改革基金會備份。
